臺灣高等法院刑事判決　　　　　　　　94年度上易字第1876號
　上　訴　人
　即　被　告　丙○○
上列上訴人因竊盜案件，不服臺灣士林地方法院94年度易字第
660號，中華民國94年9月2日第一審判決（起訴案號：94年度偵
字第4688號），提起上訴，本院判決如下：
    主  文
上訴駁回。
    事實及理由
一、本案經本院審理結果，認第一審法院以被告丙○○連續攜帶
    兇器竊盜，累犯，處有期徒刑1年8月。認事用法及量刑並無
    不當，應予維持，並引用第一審判決書記載之事實、證據及
    理由（如附件）。
二、按刑法第321條第1項第3款之攜帶兇器竊盜罪，所稱「兇器
    」，其種類並無限制，凡客觀上足對人之生命、身體、安全
    構成威脅，具有危險性之兇器均屬之，且祇須行竊時攜帶此
    種具有危險性之兇器為已足，並不以攜帶之初有行兇之意圖
    為必要，有最高法院79年台上字第5253號判例可資參照。被
    告丙○○行竊如原判決犯罪事實(四)、(五)、(六)之財物時，係攜
    帶梅花扳手及六角扳手各1支，並持前開扳手撬壞車門鎖及
    電源鎖而行竊，被告所使用之梅花扳手及六角扳手各1支雖
    未扣案，然被告持之撬壞車門鎖及電源鎖，足見均為金屬材
    質之工具，且質地堅硬，客觀上足以對人之生命、身體構成
    威脅，為具有危險性之兇器，原審因而論以攜帶兇器竊盜罪
    ，並審酌其犯罪之一切情狀，量處有期徒刑1年8月，經核均
    無不合。被告上訴稱所使用之工具並非兇器，及量刑太重云
    云，指摘原判決不當，為無理由，應予駁回。
據上論斷，應依刑事訴訟法第368條、第373條，判決如主文。
本案經檢察官黃全祿到庭執行職務。
中　　華　　民　　國　　94　　年　　12　　月　　13　　日
　　　　　　　　　刑事第十五庭審判長法　官  蔡永昌
　　　　　　　　　　　　　　　　    法　官  陳榮和
　　　　　　　 　 　　　　　　　　　法　官  蔡國在
以上正本證明與原本無異。
不得上訴。
                                    書記官  耿鳳君
中　　華　　民　　國　　94　　年　　12　　月　　13　　日
附件：
臺灣士林地方法院刑事判決　　　　　　　 94年度易字第660號
公　訴　人　臺灣士林地方法院檢察署檢察官
被　　　告　丙○○
上列被告因竊盜案件，經檢察官提起公訴（94年度偵字第4688號
），本院於訊問被告後，被告為有罪之陳述，經合議庭裁定認為
宜由受命法官獨任以簡式審判程序審理，並判決如下：
    主  文
丙○○連續攜帶兇器竊盜，累犯，處有期徒刑壹年捌月。
    事  實
一、丙○○前於民國89年間因竊盜案件，經台灣新竹地方法院判
    處有期徒刑2年，又於90年間因偽造文書案件，經該院判處
    有期徒刑8月，應執行有期徒刑2年6月在案，於92年4月10日
    假釋付保護管束，甫於92年9月5日保護管束期滿執行完畢。
    詎猶未悛悔，基於意圖為自己不法所有之概括犯意：（一）
    約於94年2月間某日，在新竹市○○街、林森路附近，竊取
    某自小貨車車內之計算機20台得手（未攜帶工具）；（二）
    於94年3 月2 日白天某時，在新竹市○區○○街87號林孟祥
    經營之佳儷內衣批發店門口，竊取該店置於門口之各式胸罩
    合計50件以及丁字褲2 件得手；（三）於94年3 月28日晚間
    5 、6 時許至29日凌晨2 、3 時許間之某時，在新竹市○○
    路與經國路口，趁張晉泉將車號HE- 4743號自小貨車停放該
    處車門未鎖之際，竊取車內女鞋4 雙、女用背包8 個、話梅
    32包、喉錠39盒等財物得手；（四）於94年4 月29日晚間10
    時許至12時許間之某時，在新竹市大遠百購物中心後面巷內
    ，持其所有客觀上可供兇器使用之梅花扳手及六角扳手各1
    支（未扣案），撬開損壞黃瑞乾所使用而停放該處之車號
    5R-4833 號自小客車之車門鎖，進而竊取車內望遠鏡1 個、
    收音機1 台、衛生棉1 包、回數票總計13張、咖啡飲料5 瓶
    等財物得手，足以生損害於黃瑞乾；（五）於94年4 月30日
    凌晨5 時許，在新竹市○區○○路177 之1 號前，丙○○以
    其所有客觀上可供兇器使用之前揭六角扳手及梅花扳手各1
    支，損壞甲○○之車號N6-54 55號自小客車車門鎖及電源鎖
    ，進而將該車駛走而竊取得手，足以生損害於甲○○；（六
    ）於94年4 月30日下午3 時許，在台北市○○區○○路269
    巷4 號前，持前揭六角扳手及梅花扳手各1 支，撬開損壞乙○○之車號AH-52 60號自小客車車門鎖（毀損部分未據告訴
    ），進而竊取車內之小酒壺、黑色包、無線對講機、照相用
    三角架、工具組各1 個等財物，並取該車上放置之另1 支客
    觀上可供兇器使用之梅花扳手（用畢放回原處）將懸掛該車
    前之車牌1 面拆卸，嗣將上開財物放置於自己駕駛之上述
    N6- 5455號自小客車得手，足以生損害於乙○○，旋經路人
    陳威鈥發覺有異而報警循線在台北市○○區○○街373 巷
    100 號地下室查獲。
二、案經黃瑞乾、甲○○告訴及台北市政府警察局南港分局報請
　  請台灣士林地方法院檢察署檢察官偵查起訴。
    理  由
一、上揭犯罪事實，業據被告丙○○於本院審理時坦承不諱，核
    與證人陳威鈥於警詢之證述及證人即被害人林孟祥、張晉泉
    、黃瑞乾、甲○○、乙○○於警詢及證人張晉泉、黃瑞乾於
    偵查時證述失竊情節相符，並有贓物認領保管單5紙、竊盜
    物品清冊、失竊報告、車輛失竊輸入單、車籍查詢資料表等
    各1紙及照片影本20幀在卷可稽，足認被告自白與事實相符
    ，而可採信。本件事證明確，被告犯行洵堪認定，應予依法
    論科。
二、按刑法第321 條第1 項第3 款之攜帶兇器竊盜罪，其所稱「
    兇器」，其種類並無限制，凡客觀上足對人之生命、身體、
    安全構成威脅，具有危險性之兇器均屬之，且祇須行竊時攜
    帶此種具有危險性之兇器為已足，並不以攜帶之初有行兇之
    意圖為必要，最高法院79年台上字第5253號判例可資參照。
    經查：被告丙○○行竊犯罪事實（四）、（五）、（六）之
    財物時，係攜帶梅花扳手及六角扳手各1支，並持前開扳手
    撬壞車門鎖及電源鎖而行竊一節，亦經被告於本院審理時坦
    認屬實，被告所使用之梅花扳手及六角扳手各1支，均為金
    屬材質之五金工具，質地堅硬，被告持以行竊，客觀上足以
    對人之生命、身體產生相當之危害，性質上均屬兇器無疑。
    核被告所為，就犯罪事實（一）、（二）、（三）部分係犯
    刑法第320條第1項之竊盜罪；就犯罪事實（四）、（五）、
    （六）部分係犯刑法第321條第1項第3款之攜帶兇器竊盜罪
    ；犯罪事實（四）、（五）部分另犯刑法第354條之毀損罪
    。被告所犯上開攜帶兇器竊盜及毀損罪間，有方法結果之牽
    連關係，應從一重之攜帶兇器竊盜罪處斷。被告先後3次普
    通竊盜及3次加重竊盜犯行，時間緊接，基本犯罪構成要件
    相同，顯係基於概括犯意反覆為之，為連續犯，應依刑法第
    56條規定，論以一情節較重之刑法第321條第1項第3款之攜
    帶兇器竊盜罪，並加重其刑。又被告有事實欄所載前案犯罪
    科刑並執行完畢之情形，有台灣高等法院被告全國前案紀錄
    表1份在卷可查，其受有期徒刑執行完畢後，5年內再犯有期
    徒刑以上之本罪，為累犯，應依刑法第47條之規定遞加重其
    刑。爰審酌被告前有竊盜前科，素行不佳，有上開前科紀錄
    表可參，且正值壯年，竟不思勤奮努力，因一時缺錢花用，
    而萌生貪念，並攜帶兇器行竊，危害社會治安甚鉅，本不宜
    寬貸；惟考量被告於本院審理時坦承犯行，態度尚佳及所竊
    得之財物，告訴人所受財產上之損害等一切情狀，量處如主
    文所示之刑。
三、被告行竊所用之梅花扳手及六角扳手各1支，係被告所有之
    物，並未扣案，且業已於被告遭追捕時遺失，並據被告供明
    在卷，衡情已經滅失，自不必宣告沒收。
據上論斷，應依刑事訴訟法第273條之1第1項、第299條第1項前
段，刑法第56條、第321條第1項第3款、第354條、第55條、第47
條，罰金罰鍰提高標準條例第1條前段，判決如主文。
本案經檢察官鄭世揚到庭執行職務。
中　　華　　民　　國　　94　　年　　9 　　月　　2 　　日
　　　　　　　　　刑事第三庭法　官  王俊雄
以上正本證明與原本無異。
如不服本判決應於送達後10日內，向本院提出上訴狀。
                            書記官  許秋莉
中　　華　　民　　國　　94　　年　　9 　　月　　2 　　日
附錄本案論罪科刑法條全文：
中華民國刑法第321條第1項第3款：
犯竊盜罪而有左列情形之一者，處6月以上、5年以下有期徒刑：
一  於夜間侵入住宅或有人居住之建築物、船艦或隱匿其內而犯
    之者。
二  毀越門扇、牆垣或其他安全設備而犯之者。
三  攜帶兇器而犯之者。
四  結夥三人以上而犯之者。
五  乘火災、水災或其他災害之際而犯之者。
六  在車站或埠頭而犯之者。
前項之未遂犯罰之。
中華民國刑法第354 條：
毀棄、損壞前二條以外之他人之物或致令不堪用，足以生損害於
公眾或他人者，處2年以下有期徒刑、拘役或5百元以下罰金。
